【裁判字號】    98,抗,39
【裁判日期】    980210
【裁判案由】    定應執行刑
【裁判全文】
臺灣高等法院臺南分院刑事裁定            98年度抗字第39號
抗  告  人  甲○○
                      號
                    現於臺灣嘉義監獄
上列抗告人因聲請定其應執行刑案件，不服臺灣嘉義地方法院中
華民國97年12月22日裁定（97年度聲字第1345號），提起抗告，
本院裁定如下：
    主  文
原裁定撤銷。
甲○○所犯如附表所示各罪所處之刑，應執行有期徒刑拾捌年壹
月。
    理  由
一、本件抗告意旨略以：原裁定附表編號2至１０所示等9罪已合併
    定應執行有期徒刑17年，編號至所示等9罪合併定應執
    行刑有期徒刑10月，而編號1宣告刑為有期徒刑3月15日，前
    開等罪之刑期總和為18年1月15日，然原裁定竟合併定應執
    行刑為有期徒刑19年，未減反增。為此提起抗告，請求撤銷
    原裁定，更為適法裁定等語。
二、按裁判確定前犯數罪者，併合處罰之；又數罪併罰，有二裁
    判以上者，依第51條之規定，定其應執行之刑；依刑法第53
    條應依刑法第51條第5款至第7款之規定，定其應執行之刑者
    ，由該案犯罪事實最後判決之法院檢察官，聲請該法院裁定
    之。刑法第50條及第53條，刑事訴訟法第477條第1項分別定
    有明文。次按法律上屬於自由裁量之事項，有其外部性界限
    及內部性界限，並非概無拘束。依據法律之具體規定，法院
    應在其範圍選擇為適當裁判者，為外部性界限；而法院為裁
    判時，應考量法律之目的及法律秩序之理念所在者為內部性
    界限。法院為裁判時，二者均不得有所踰越。在數罪併罰，
    有二裁判以上，定其應執行之刑之案件，法院所為刑之酌定
    ，固屬自由裁量之事項，然仍應受前揭外部性界限及內部性
    界限之拘束（最高法院80年台非字第473號判例參照）。
三、經查：
（一）本件抗告人甲○○所犯如附表所示等19罪，均係在臺灣嘉
      義地方法院95年度訴字第755號刑事判決確定（即96年3月
      8日）前所犯，則依刑事訴訟法第477條第1項，刑法第53
      條、第51條第5款之規定，應合併定其應執行刑。
（二）抗告人所犯如附表編號2至１０所示等罪，前經臺灣嘉義地
      方法院以96年度訴字第648號判決，分別判處如附表編號
      2至１０所示之刑，並定應執行刑為17年；另附表編號至
      等罪，分別經臺灣嘉義地方法院以95年度易字第456號
      、95年度訴字第755號、96年度訴字第525號判決，分別判
      處如附表編號至所示之刑，並經同法院以96年度聲減
      字第1557號減刑併定應執行刑為有期徒刑10月，有該等判
      決影及臺灣高等法院被告前科紀錄表乙份在卷可憑。上開
      罪刑所定應執行刑與附表編號1所示宣告刑之總和為18年1
      月15日，則原審裁定抗告人之應執行之刑時，宜在各刑中
      最長期刑以上（即15年4月），各刑合併之刑期以下（即
      18年1月15日）以內定其刑期，以維受刑人之利益。然原
      審就附表所列各罪，更定應執行刑為有期徒刑19年，未予
      審酌抗告人附表編號2至１０及至之罪前因數罪併罰而
      分別定應執行刑後所獲得減少刑期之利益，以致更定應執
      行刑後反較不利於抗告人，原審基於自由裁量所為刑之酌
      定，顯逾所適用法律之內部性界限，自非妥適。抗告意旨
      ，指摘及此，揆諸上開判例意旨，為有理由，應由本院將
      原裁定撤銷，改裁定應執行刑為有期徒刑18年1月。
據上論斷，應依刑事訴訟法第413條，刑法第53條、第51條第5款
，裁定如主文。
中    華    民    國    98    年    2     月    10    日
                  刑事第一庭    審判長法  官  黃崑宗
                                      法  官  夏金郎
                                      法  官  王明宏
以上正本證明與原本無異。
如不服本裁定，應於收受本裁定後五日內向本院提出抗告狀。
                                      書記官  黃全忠
中    華    民    國    98    年    2     月    10    日


司法院資訊處製作；財團法人民間司法改革基金會備份。
